臺灣高雄地方法院刑事判決　　　　　　　99年度易字第2489號
公　訴　人　臺灣高雄地方法院檢察署檢察官
被　　　告　黃建銘
上列被告因毀棄損壞等案件，經檢察官提起公訴（99年度偵字第
18522號），本院判決如下：
    主  文
黃建銘犯恐嚇危害安全罪，累犯，處拘役伍拾日，如易科罰金，
以新臺幣壹仟元折算壹日；又犯毀損他人物品罪，處拘役伍拾伍
日，如易科罰金，以新臺幣壹仟元折算壹日。應執行拘役壹佰日
，如易科罰金，以新臺幣壹仟元折算壹日。
被訴侵入住宅部分公訴不受理。
    事  實
一、黃建銘前於民國92年間因公共危險罪案件，經本院以92年度
    交簡字第1705號判處有期徒刑6 月確定，於93年11月20日縮
    刑期滿，並於同年11月21日執行完畢出監。其猶不知悔改，
    僅因其居住於高雄縣鳥松鄉（業於99年12月25日改制為高雄
    市鳥松區，以下仍以原行政區域名稱稱之）大華村澄明街11
    0 巷21號之胞兄黃耀煌，與隔鄰住戶即居住於同路段23號之
    謝明燕間，長期因停車位問題而互有糾紛，竟基於恐嚇危害
    安全之犯意，於97年10月18日0 時38分許未經允許逕自進入
    謝明燕上開住處之車庫內（所涉侵入住宅部分，業經臺灣高
    雄地方法院檢察署為不起訴處分），隨即拍打謝明燕住處房
    屋鐵門，同時向屋內恫稱：「你告我哥，你警察局未撤案，
    你好膽給你爸試試看」等語，以此加害生命、身體之事恐嚇
    謝明燕後隨即離去，致當時在屋內之謝明燕心生畏懼，致生
    危害於安全；復於99年4 月25日3 時9 分許，再度前往謝明
    燕上開住處屋前（所涉侵入住宅部分，業據撤回告訴），向
    屋內大聲咆哮後，隨即基於毀損他人物品之犯意，於同日3
    時14分許至3 時18分許，持隨身所攜帶之鐵鎚持續敲擊謝明
    燕所有、停放於上開住處門口前道路旁之車號XP-8989 號自
    小客車各處車身，致該車前後擋風玻璃、右側三面玻璃均破
    裂及後行李箱、車頂、右後葉子板、前引擎蓋等處板金均凹
    陷損壞而不堪使用，足生損害於謝明燕，經警獲報後前往現
    場處理後，始悉上情。
二、案經謝明燕訴由高雄縣政府警察局仁武分局報告臺灣高雄地
    方法院檢察署檢察官偵查起訴。
    理  由
甲、程序方面：
    按被告以外之人於審判外之陳述，雖不符刑事訴訟法第159
    條之1 至第159 條之4 之規定，而經當事人於審判程序同意
    作為證據，法院審酌該言詞陳述或書面陳述作成時之情況，
    認為適當者，亦得為證據；又當事人、代理人或辯護人於法
    院調查證據時，知有第159 條第1 項不得為證據之情形，而
    未於言詞辯論終結前聲明異議者，視為有前項之同意，刑事
    訴訟法第159 條第1 項、第159 條之5 分別定有明文。查本
    判決所引用屬於傳聞證據之部分，均已依法踐行調查證據程
    序，且當事人於審判程序亦同意作為證據，而經本院審酌證
    據資料作成時之情況，並無違法不當及證明力明顯過低之瑕
    疵，亦無依法應排除其證據能力之情形，認以之作為證據應
    屬適當，故自有證據能力。
乙、實體方面：
壹、有罪部分：
一、訊據被告黃建銘固坦承於99年4 月25日凌晨3 時9 分許前往
    被害人謝明燕住處，持鐵鎚砸毀謝明燕所有停放屋前道路旁
    之XP-8989 號自小客車之毀損犯行部分，惟矢口否認涉有恐
    嚇危害安全犯行，辯稱：伊於97年10月18日凌晨雖有前往被
    害人謝明燕住處前，但並未進入被害人住處車庫內對被害人
    為言語恫嚇，且伊當時喝醉酒、有服用安眠藥，意識並非清
    楚云云，經查：
(一)、被告因其胞兄黃耀煌與被害人謝明燕間存有停車位糾紛，於
    99年4 月25日凌晨3 時9 分許前往謝明燕住處，持鐵鎚砸毀
    謝明燕所有停放屋前道路旁之XP-8989 號自小客車各處車身
    ，致該車前後擋風玻璃、右側三面玻璃均破裂及後行李箱、
    車頂、右後葉子板、前引擎蓋等處板金均凹陷損壞而不堪使
    用等情，業據被告於審理時坦承不諱，核與證人即被害人謝
    明燕於審理時證述：被告之哥哥黃耀煌是住我隔壁鄰居，因
    黃耀煌不滿意我停放車輛的方式，所以我與黃耀煌間有民事
    糾紛存在，案發當時即99年4 月25日凌晨我本已就寢，後來
    警察接獲其他鄰居報案到現場處理，經調閱資料才知道是我
    的車輛被砸毀，隨即打電話通知我，我才發現停放於屋前道
    路旁之車輛遭砸毀，經事後調閱監視器錄影畫面後，才得悉
    車輛是遭被告砸毀等語（見本院卷第26、28頁），大致相符
    ，並有卷附被害人住處監視器攝影光碟勘驗筆錄暨監視器畫
    面翻拍照片35張、XP-8989 號自小客車遭毀損暨修復照片39
    張及修繕單據1 紙等件可佐（見警卷第10至12頁，偵卷第29
    頁、第56至58頁，附民卷第6 至9 頁、第12至16頁，本院卷
    第86至95頁），足認被告之自白與事實相符，洵堪採為論罪
    科刑之依據，從而，本案被告所涉毀損犯行部分，事證已臻
    明確，堪以認定，應予依法論科。
(二)、至被告雖另否認於97年10月18日凌晨0 時38分有以『你告我
    哥，你警察局未撤案，你好膽給你爸試試看』等語恫嚇被害
    人謝明燕之事實，惟因其自承案發當時確曾前往被害人住處
    之事實，參以證人即被害人謝明燕於審理時證述：案發當天
    晚上我正要就寢時，聽到樓下很大聲的敲門聲，我就下來觀
    看，我兒子邱柏彰開了監視器，並跟我說外面有人，我經由
    監視器看到被告在我家門前，接著被告就進到車庫內敲我家
    的門，同時在門外說『你告我哥，你警察局未撤案，你好膽
    給你爸試試看』，當時我很緊張害怕，不敢出門，就打電話
    報警，後來被告就離開走到車庫外，在警察還沒到場前就騎
    乘機車離開現場，當時屋外尚有住在隔壁25號住戶即林姓兄
    弟2 人，事後我問該二名林姓住戶，他們說以為被告要來鬧
    事，所以才持球棒在外觀看等語（見本院卷第27至27頁），
    核與證人即被害人謝明燕之子邱柏彰審理時證述：我記得被
    告於某日凌晨先按我家電鈴，按完電鈴後進到我家車庫內邊
    罵髒話邊拍打我家大門，當時我在一樓客廳看書，我媽媽已
    經在樓上睡覺，後來我媽媽下樓後就馬上打電話報警，我與
    我媽媽躲在屋內看著監視器沒有出去，我忘記當時被告拍打
    我家門口多久，但我印象比較深刻的是被告當時的確有講過
    『你告我哥，你警察局未撤案，你好膽給你爸試試看』這句
    話等內容（見本院卷第53至55頁），尚無出入，另經本院依
    職權勘驗案發時被害人住處監視器錄影光碟後，勘驗結果略
    以：被告於案發當時騎乘機車行經被害人住處屋前巷道，將
    機車停妥於巷道前方後，隨即於被害人住處車庫前方朝屋內
    講話，並走進車庫內，消失於車庫監視器監視畫面後方，數
    分鐘後再度出現於車庫監視器畫面中，離開車庫騎乘機車離
    去，全部錄影時間約5 分鐘左右，有本院卷附勘驗筆錄可憑
    （見本院卷第78至86頁），上開監視錄影內容雖因監視器安
    設位置及攝影角度緣故，致無從得見被告於進入車庫後消失
    於車庫監視器畫面後方之數分鐘內是否有進一步拍打被害人
    住處大門、並對被害人屋內叫囂之情形，惟就監視器所攝影
    之內容，仍可得知被告當日確實有進入被害人住處車庫，且
    停留達數分鐘之久之事實，此與證人謝明燕、邱柏彰所述案
    發當日經過情形，大致相符，再者，依證人即居住於大華村
    澄明街110 巷25號住戶林哲正證述：我記得案發當時被告先
    按我家門鈴，我下去開門後被告說按錯門鈴，並說他要找隔
    壁住戶即被害人，我跟他講說被害人住家門鈴在另外一邊後
    ，被告接著叫喊隔壁的住戶出來，至於叫喊的詳細內容我雖
    不記得，但印象中被告當時有提到要隔壁的住戶下樓出來談
    停車位的事情，被告同時有進入被害人住家之車庫內等語（
    見本院卷第72、73頁），亦可窺見被告於案發當時確係藉停
    車位糾紛為由，於深夜凌晨前往被害人住處尋釁，此與被害
    人指述被告係因停車位糾紛為由，始對其為言語恫嚇之案發
    時情狀，亦屬一致，是以，徵諸上開各情，除可認定被害人
    謝明燕指述遭被告言語恫嚇等情應屬非虛外，益可徵見被告
    所辯：案發當時並未進入被害人住家車庫，且未對被害人為
    言語恫嚇云云，並非可採。
(三)、至被告雖另以：案發當時因服用酒類、安眠藥，有意識不清
    之情形發生，不知有為前開言語恫嚇行為云云，然被告於案
    發當時對被害人為前揭言語恫嚇行為前，尚因按錯門鈴而與
    被害人隔鄰住戶林哲正為短暫言語交談一節，業如前述，參
    以證人林哲正於審理時證述：案發當時我們下樓後，被告知
    道他按錯門鈴，也知道我們是誰，並說他是要找隔壁的住戶
    ，他與我對話時沒有語無倫次的情形發生，意識狀況是正常
    的，我也沒有聞到被告身上有酒味等語（見本院卷第72頁）
    ，可知，被告於案發時，既可清楚認知有按錯門鈴之情形發
    生，並明確告知林哲正是要找被害人，言語交談間復無失常
    情形，則被告辯稱案發當時有意識不清之情形發生，已難輕
    信；況且，被告於案發當日係自行騎乘機車前往被害人住處
    ，除為被告所不爭執外，復有前開監視器錄影光碟勘驗筆錄
    可憑，則果若被告於案發當時業已陷於意識不清之狀態，又
    何能自行騎乘機車前往被害人住處，是依此情，益見被告辯
    稱案發當時因係陷於意識不清之狀態云云，當非屬實。
(四)、綜上所述，被告前開所辯各節，核屬事後卸責之詞，委無可
    採。本件事證明確，被告所涉毀損、恐嚇犯行，均堪以認定
    ，應依法論科。
二、論罪科刑：
    核被告所為，係犯刑法第305 條恐嚇危害安全罪、第354 條
    毀損他人物品罪，被告上開2 犯行，犯意各別，行為互殊，
    應予分論併罰。又被告於92年間因公共危險罪案件，經本院
    以92年度交簡字第1705號判處有期徒刑6 月確定，於93年11
    月20日縮刑期滿，並於同年11月21日執行完畢出監，有卷附
    臺灣高等法院被告前案紀錄表可按（見本院卷第100 頁至第
    108 頁），其於5 年以內故意再犯前開恐嚇危害安全罪，為
    累犯，依同法第47條第1 項規定，加重其刑；爰審酌被告僅
    因細故發生糾紛，不思以理性方式解決，率以恐嚇、毀損等
    不法方式宣洩個人不滿情緒，無視法紀，分別造成被害人謝
    明燕受有財產上損害及心理上恐懼，犯後復未能與被害人達
    成和解，以填補被害人所受損害及車輛修繕費用145,530 元
    ，所為實非足取，惟念其犯後已坦承毀損部分犯行，暨兼衡
    其犯罪動機、手段、素行等一切情狀，分別量處如主文所示
    之刑，併依刑法第41條第1 項前段規定諭知易科罰金折算標
    準，以資懲儆；至被告持用以砸毀被害人車輛之鐵鎚1 把，
    係供被告犯罪所用之物，且為被告所支配、持有，顯見亦為
    被告所有，惟未據扣案，為免日後執行困難，爰不併予宣告
    沒收，附此敘明。
貳、公訴不受理部分：
一、公訴意旨另以：被告黃建銘因其居住於高雄縣鳥松鄉○○村
    ○○街110 巷21號之胞兄黃耀煌與隔鄰住戶即告訴人謝明燕
    間，長期因停車位問題而互有糾紛，竟基於侵入他人住宅之
    犯意，於99年4 月25日凌晨3 時9 分許，未經謝明燕許可，
    無故侵入謝明燕上開位於高雄縣鳥松鄉○○村○○街110 巷
    23號住處車庫內，對被害人屋內大聲咆哮，因認被告另涉犯
    刑法第306條第1項侵入住宅罪嫌。
二、按告訴乃論之罪，告訴人於第一審辯論終結前，得撤回其告
    訴；又告訴經撤回者，法院應諭知不受理之判決，刑事訴訟
    法第238 條第1 項、第303 條第3 款分別定有明文。
三、本件被告因侵入住宅案件，經檢察官提起公訴，認被告係犯
    刑法第306 條第1 項之侵入住宅罪嫌，依同法第308 條第1
    項之規定，須告訴乃論。茲因告訴人謝明燕於本院100 年4
    月12日審理程序中當庭表示撤回對被告之上開告訴，有上開
    審判期日筆錄可稽（見本院卷第99頁），參照前開說明，應
    逕為諭知不受理之判決。
據上論斷，應依刑事訴訟法第299 條第1 項前段、第303 條第3
款，刑法第305 條、第354 條、第47條第1 項、第41條第1 項前
段、第51條第6 款，刑法施行法第1 條之1 第1 項、第2 項前段
，判決如主文。
本案經檢察官鄧藤墩到庭執行職務。
中    華    民    國      100    年    4    月   22   日
                  刑事第十八庭        法  官  鄭子文
以上正本證明與原本無異。
如不服本判決應於收受判決後10日內向本院提出上訴書狀，並應
敘述具體理由。其未敘述上訴理由者，應於上訴期間屆滿後20日
內向本院補提理由書(均須按他造當事人之人數附繕本)「切勿逕
送上級法院」。
中    華    民    國       100    年   4    月   22   日
                                      書記官  王立山
附錄本案論罪科刑法條：
中華民國刑法第305條
（恐嚇危害安全罪）
以加害生命、身體、自由、名譽、財產之事，恐嚇他人致生危害
於安全者，處 2 年以下有期徒刑、拘役或 3 百元以下罰金。
中華民國刑法第354條
（毀損器物罪）
毀棄、損壞前二條以外之他人之物或致令不堪用，足以生損害於
公眾或他人者，處 2 年以下有期徒刑、拘役或 5 百元以下罰金
。